【裁判字號】    97,抗,373
【裁判日期】    970314
【裁判案由】    假扣押
【裁判全文】
臺灣高等法院民事裁定                   97年度抗字第373號
抗  告  人  甲○○
上列抗告人因與相對人聯邦商業銀行股份有限公司間假扣押事件
，對於中華民國96年11月 7日台灣板橋地方法院96年度裁全字第
8510號裁定，提起抗告，本院裁定如下：
    主  文
抗告駁回。
抗告訴訟費用由抗告人負擔。
    理  由
一、本件相對人於原法院聲請意旨略以：抗告人積欠其信用卡消
    費借貸款新台幣（下同）39萬4167元及利息、違約金，經相
    對人屢次催討，抗告人均未清償。按抗告人財產有限，為恐
    其脫產，致日後有難以強制執行之情，願供擔保以補釋明之
    不足，爰聲請准許供擔保後對抗告人之財產在39萬4167元之
    範圍內為假扣押等語。
二、抗告意旨則以：其共積欠16家銀行借款共 478萬9324元，於
    民國（下同）95年 3月間申請債務協商通過，並由最大債權
    銀行即萬泰銀行替其作債務整合，抗告人並於同年 4月開始
    按月繳納 4萬8279元以供銀行分配，嗣因抗告人遲延繳納第
    18期款項，萬泰銀行不願再替抗告人作債務整合，然抗告人
    仍函請各家銀行表達繼續按期繳款之意願。相對人嗣對抗告
    人提起訴訟，雙方於開庭時核對抗告人積欠相對人之債務為
    39萬4167元無誤，抗告人始簽立協議書。然相對人於該協議
    書中竟擅自增加年息19.25%之循環利率，實屬不合理，本件
    借款應依前開債務協商方案，按月僅須償還相對人5842元，
    且不再加計利息及違約金。又抗告人已依前開債務協商方案
    按月償還相對人5842元，並已繳納17期，至今仍持續繳款，
    並無經催討後仍不償還借款之情。爰提起抗告請求廢棄原裁
    定等語。
三、按債權人就金錢請求或得易為金錢請求之請求，日後有不能
    強制執行或甚難執行之虞，欲保全強制執行者，得聲請假扣
    押，民事訴訟法第522條第1項、第523條第1項定有明文。又
    請求及假扣押之原因，應釋明之；前項釋明如有不足，而債
    權人陳明願供擔保或法院認為適當者，法院得定相當之擔保
    ，命供擔保後為假扣押，民事訴訟法第526條第1、2項亦定
    有明文。再者，假扣押為保全程序之一種，係在本案訟爭尚
    未判決確定以前，預防將來債權人勝訴後，不能強制執行或
    難於執行而設，法文所謂債權人者，係指主張其為債權人之
    人而言，至所主張之債權能否成立，尚待本案之判決，非聲
    請假扣押時先應解決之問題，此有最高法院20年度抗字第
    720 號判例意旨可資參照。
四、經查，相對人主張其對抗告人之借款返還請求權恐日後有難
    以強制執行之虞，陳明願供擔保以補釋明之不足，聲請准許
    對抗告人之財產在39萬4167元之範圍內為假扣押，並提出信
    用卡申請書、信用卡約定條款、歷史帳單、消費帳單明細查
    詢資料及催收紀錄（均為影本）為釋明（見原法院裁全卷第
     4至14頁），原法院以抗告人已釋明其請求及假扣押原因，
    惟因假扣押原因釋明不足，裁定相對人以13萬1000元或等值
    之中央政府建設公債95年度甲類第1期債票為抗告人供擔保
    後，得對於抗告人之財產於39萬4167元之範圍內為假扣押，
    依法並無不合之處。抗告意旨固謂：兩造已確認抗告人未償
    還借款為39萬4167元，並簽立協議書，惟相對人嗣竟私自於
    協議書內加計年息19.25%之循環利率，自有不合，希能依前
    所成立之債務協商方案按月償還相對人5842元，且不加計利
    息及違約金。又其依債務協商方案已按月繳納17期款項，無
    經催討後不償還借款之情云云。然觀抗告人前開抗辯，其所
    爭執者乃為協議書之效力、借款應否加計利息或違約金、借
    款償還方式及其有無還款等實體問題，均有待本案訴訟程序
    解決之，尚非假扣押及其抗告程序所能審究。況抗告人未爭
    執相對人提出釋明之證據非為真正，尚自承其確實積欠相對
    人39萬4167元借款等情，則抗告人以前開理由指摘原裁定不
    當，即不足採。抗告意旨指摘原裁定不當，求予廢棄，為無
    理由，應予駁回。
五、爰裁定如主文。
中    華    民    國    97    年    3     月    14    日
                    民事第十三庭
                        審判長法  官  黃嘉烈
                              法  官  吳燁山
                              法  官  高鳳仙
正本係照原本作成。
不得抗告。
中    華    民    國    97    年    3     月    18    日
                              書記官  黃慶霽


司法院資訊處製作；財團法人民間司法改革基金會備份。
